臺灣臺中地方法院刑事判決　　　　　　　　　　　　九十二年度交易字第三九三號
　　公　訴　人　臺灣臺中地方法院檢察署檢察官
　　被　　　告　戊○○
　　選任辯護人　蔡定生律師
右列被告因過失傷害案件經檢察官提起公訴 (九十二年度偵字第九一四０號），本院
判決如左：
    主  文
戊○○因過失傷害人，處有期徒刑肆月，如易科罰金，以參佰元折算壹日。
    事  實
一、戊○○於民國（下同）九十一年九月二十七日中午許，駕駛車牌號碼Ａ７－４６
    ７５號自用小客車，沿臺中港路往沙鹿方向行駛，於同日十三時許，行經中港路
    與東園巷口時，其原應注意汽車行駛至交岔路口，其行進、轉彎，應遵守燈光號
    誌或交通警察之指示，及汽車行進中駕駛人應注意車前狀況，隨時採取必要安全
    措施。而依當時視距良好又無障礙物，並無不能注意之情事，竟疏於注意及此，
    而貿然闖越紅燈左轉，適時有甲○○騎乘車牌號碼ＮＪ３－１１８號機車搭載丙○○，沿臺中港路往臺中市區方向通過上開口路，甲○○見狀煞車不及，機車車
    頭擦撞戊○○自用小客車之前方保險桿後失控倒地，致甲○○受有下背挫傷、左
    肘、左踝、左肩挫傷及多處擦傷；丙○○受有右側腕舟骨骨折、兩肘、左膝左足
    擦傷等傷害。戊○○於肇事後主動報警，並於警員乙○○到達現場時陳述肇事經
    過，自首而接受裁判。
二、案經甲○○、丙○○訴由臺中縣烏日分局報請台灣台中地方法院檢察署檢察官偵
    查起訴。
    理  由
一、訊據被告戊○○否認右開犯罪事實，辯稱：當時其前方綠燈變紅燈（左轉燈可通
    行），其便左轉，ＮＪ３－１１８號機車以很快速度行駛過來，其煞車停下後，
    對方煞車不及乃撞上前保險桿及引擎蓋云云。經查：
    (一)右開犯罪事實已據告訴人甲○○指訴綦詳，核與告訴人丙○○指訴當時其等行
      車方向是綠燈等語、及車禍發生當時在告訴人甲○○後方同方向行駛之證人蔣
      逸凡、林佳緯於偵查中具結證稱：「當時其等行車方向是綠燈，甲○○他們要
      通過路口時，那部轎車左轉過來發生碰撞。」等語相符，雖證人蔣逸凡、林佳
      緯與告訴人係同學關係，惟其等均係大學在校學生，當無僅為偏袒告訴人而故
      意誣陷被告，反自陷涉犯偽證罪自毀前程之必要。此外，復有道路交通事故現
      場圖一紙、道路交通事故調查報告表（一）（二）、澄清綜合醫院診斷證明書
      二紙附卷可稽。是告訴人上開指訴應與事實相符，被告辯稱係告訴人闖紅燈一
      情顯不足採。
    (二)被告戊○○所提證人己○○、丁○○到庭證稱：「被告是綠燈箭頭左轉才左轉
      ，有一個高高的東海大學男學生，他說有看到騎機車二個女孩子闖紅燈」等語
      ，惟據到場處理之警員乙○○到庭結證稱：「我有過去詢問他們講的高高的東
      海男學生，他說只聽到一聲撞擊聲，沒有看到誰闖紅燈，所以沒有做筆錄」等
      語，足認上述己○○、丁○○所為證言不實。又本案車禍發生於九十一年九月
      廿七日下午十三時許，自警訊及偵查中被告均未提及上述對被告有利之證人，
      直至九十二年一月六日本院審理時才提出，足認該二證人仍受被告之託而迴護
      被告之詞，自不能為被告有利之認定。
    (三)本件經送台灣省台中縣區車輛行車事故鑑定委員會鑑定結果，認肇事地段設有
      號誌管制交岔路，應有一方當事人違反號誌指示闖紅燈，違反號誌指示闖紅燈
      者為肇事原因，有該委員會九十二年十月十六日中縣鑑字第九二０七二二號函
      一份附卷可佐。本案既有現場目擊證人蔣逸凡、林佳緯二人於偵查中結證看到
      被告戊○○所駕車子未待左轉燈亮時即強行左轉，足認被告違反號誌指示而為
      肇事原因，甲○○無肇事因素。
    (四)按汽車行駛至交岔路口，其行進、轉彎，應遵守燈光號誌或交通警察之指示，
      及汽車行進中駕駛人應注意車前狀況，隨時採取必要安全措施，道路交通安全
      規則第一百零二條第一項第一款及第九十四條第三項定有明文。被告自應注意
      上述道路交通安全規定，且依其狀況，路面無障礙，又非不能注意，竟疏未注
      意，致二車發生碰撞告訴人受有傷害，被告顯有過失，且被告之過失行為與告
      訴人之傷害間有相當因果關係，是被告過失傷害之犯行，堪以認定。
二、核被告戊○○所為，係犯刑法第二百八十四條第一項前段之過失傷害罪。被告一
    駕車過失行為，致告訴人甲○○、丙○○分別受有傷害，係一行為觸犯二傷害罪
    ，屬想像競合犯，從一重之丙○○部分處斷。被告於肇事後主動報案，並於警員
    乙○○到場陳述肇事經過，有警訊筆錄及交通事故調查報告表各一份附卷可稽，
    核與自首要件相符，依刑法第六十二條前段減輕其刑。爰審酌被告為肇事原因，
    且致二人受傷，犯後又飾詞否認犯行，拒不與被害人和解，毫無悔意等一切情狀
    ，量處如主文所示之刑，並諭知易科罰金之折算標準。
據上論斷，應依刑事訴訟法第二百九十九條第一項前段，刑法第二百八十四條第一項
前段、第五十五條、第六十二條前段、第四十一條第一項前段，罰金罰鍰提高標準條
例第一條前段、第二條，判決如主文。
中     華     民     國 九十三      年     一       月    十四     日
                                     臺灣臺中地方法院交通法庭
                                       審判長法官  許  金  樹
                                             法官  張  清  洲
                                             法官  郭  德  進
右正本證明與原本無異。
如不服本判決，應於送達後十日內向本院提出上訴狀（須附繕本），上訴於台灣高等
法院台中分院。
                                       書記官
中     華     民     國      九十三      年     一       月    十五     日
刑法第二百八十四條第一項
因過失傷害人者，處六月以下有期徒刑、拘役或五百元以下罰金，致重傷者，處一年
以下有期徒刑、拘役或五百元以下罰金。
        Ｂ
